臺灣高雄地方法院民事裁定
109年度消債更字第203號
聲  請  人  汪惠平  
0000000000000000

0000000000000000

代  理  人  吳龍建律師
上列當事人因消費者債務清理事件聲請更生，本院裁定如下：
    主  文
聲請人汪惠平自中華民國一一○年一月十二日下午四時起開始更
生程序。
命司法事務官進行本件更生程序。
    理  由
一、聲請意旨略以：伊無力清償債務，曾於民國109年4月10日向
    本院聲請調解債務清償方案，惟調解不成立。又伊未經法院
    裁定開始清算程序或宣告破產，爰聲請更生等語。
二、按債務人不能清償債務或有不能清償之虞者，得依本條例所
    定更生或清算程序，清理其債務。債務人無擔保或無優先權
    之本金及利息債務總額未逾新臺幣（下同）12,000,000元者
    ，於法院裁定開始清算程序或宣告破產前，得向法院聲請更
    生。法院開始更生程序之裁定，應載明其年、月、日、時，
    並即時發生效力。法院裁定開始更生或清算程序後，得命司
    法事務官進行更生或清算程序，必要時得選任律師、會計師
    或其他適當之自然人或法人一人為監督人或管理人。消費者
    債務清理條例（下稱消債條例）第3條、第42條第1項、第45
    條第1項及第16條第1項分別定有明文。
三、經查：
  ㈠聲請人前於109年4月10日向本院聲請調解債務清償方案，經
    本院109年度司消債調字第204號受理，於同年5月11日調解
    不成立，聲請人並於同日以言詞聲請更生等情，業經本院調
    閱上開調解卷宗核閱無訛，並有調解程序筆錄可參（見司消
    債調卷第41頁），依消費者債務清理條例施行細則第44條之
    3規定，聲請人於前置調解不成立後聲請更生，應屬合法。
  ㈡次查，聲請人於107年及108年度申報所得各為314,400元、36
    0,900元（均為新怡通運有限公司薪資所得），另其自陳104
    年4月起迄今領取新怡通運有限公司薪資所得平均每月為45,
    000元，名下有位於屏東市之1房1地（持分均為4分之1，現
    值共312,750元，聲請人陳稱該房地係伊與2名兄弟姊妹及母
    親共有，現由母親自住）及1989年出廠之CHRYSLER汽車1部
    ，勞工保險自104年4月10日起投保於新怡通運有限公司，現
    投保薪資為30,300元。又聲請人於新怡通運有限公司擔任司
    機，自陳聲請更生前2年之平均每月薪資為40,000元，109年
    間因疫情影響降為35,000元，並自行列載108年1月至109年9
    月之每月應領薪資為31,642元至56,750元不等，合計889,89
    9元，平均每月為42,376元（計算式：889,899÷21＝42,376，
    小數點以下四捨五入；下同），未領取社會局補助等情，有
    財產及收入狀況說明書（司消債調卷第2至4頁）、債權人清
    冊（司消債調卷第4頁反面至第5頁）、財團法人金融聯合徵
    信中心前置協商專用債權人清冊（司消債調卷第7至8頁）、
    財政部高雄國稅局107年及108年度綜合所得稅各類所得資料
    清單及總歸戶財產查詢清單（司消債調卷第10至11頁、本案
    卷43第頁）、存摺（司消債調卷第15至16頁、本案卷第84至
    92頁）、高雄市政府社會局社會福利資訊料查詢表（本案卷
    第14至16頁）、信用報告（本案卷第37至38頁）、戶籍謄本
    （本案卷第39頁）、勞工保險被保險人投保資料表（本案卷
    第42頁）、商業保險投保資料查詢結果表（本案卷第45頁）
    、土地登記第一類謄本（本案卷第54頁）、屏東縣屏東地政
    事務所函（本案卷第79頁）、薪資數額附表（本案卷第101
    頁至反面）在卷可參，而本院依職權就聲請人之薪資資料函
    詢新怡通運有限公司迄未獲回覆（參本案卷第13頁及第63頁
    送達證書），審酌上情，認為核算聲請人目前償債能力之基
    礎以其自行列載聲請前兩年內之薪資換算為平均每月42,376
    元為基準。
  ㈢關於聲請人個人日常必要支出部分，聲請人陳稱與配偶、2名
    子女共同租屋居住，每月房租8,500元，未領取租金補助，
    有房屋租賃契約書（承租人為配偶郭佳馨）及高雄市政府都
    市發展局函在卷可稽（本案卷第30頁、本案卷第52至53頁）
    。按債務人必要生活費用，以最近一年衛生福利部或直轄市
    政府所公告當地區每人每月最低生活費一點二倍定之，消債
    條例第64條之2第1項定有明文。本院參酌衛福部社會司所公
    告110年度高雄市最低生活費標準為13,341元。又該最低生
    活費用之標準，係照當地最近1年平均每人消費支出60％，依
    其基準之家庭收支調查報告調查表格式所示有關經常性支出
    之調查項目，其原即包括利息支出、食品、衣著、房租及水
    費、電費、醫療保健、交通、娛樂、教育等基本生活需求。
    本院認在聲請人並無特殊需求，應以此最低生活費之1.2倍
    即16,009元認係其個人必要生活費用。
  ㈣至扶養費支出部分，聲請人主張扶養2名未成年子女，每月扶
    養費各8,000元。經查，聲請人與配偶郭佳馨（查郭佳馨亦
    向本院聲請更生，業以109年度消債更字第346號裁定自110
    年1月5日開始更生程序）育有之長子汪○叡係91年7月生，勞
    工保險於109年2月29日退保，107年及108年度申報所得各為
    132,934元、147,100元（均為薪資所得），次子汪○翰係93
    年6月生，現就讀中山商工，未投保勞工保險，107年及108
    年度申報所得均為0元，2名子女名下均無財產、均未領取社
    會局補助等情，有戶籍謄本、稅務電子閘門財產所得調件明
    細表、勞保局電子閘門投保紀錄、存摺、註冊費繳費單、高
    雄市政府社會局社會福利資訊料查詢表在卷可憑（本案卷第
    24至29頁、本案卷第39頁、本案卷第69至75頁、本案卷第93
    至97頁）；又聲請人陳稱長子待役中，目前無打工無收入等
    語（見本案卷第36頁反面及第83頁反面），本院認其長子雖
    未成年，聲請人尚有扶養義務，惟長子於108年度平均每月
    有薪資所得12,258元（計算式：147,100÷12＝12,258），
　　併參聲請人之配偶郭佳馨於其109年度消債更字第346號案件
    中提出長子名下之玉山銀行存摺，於109年2月5日存入1筆「
    薪資轉帳」22,989元，考量長子現未在學、於入伍前尚得打
    工賺取薪資及聲請人背負龐大債務等情，其長子應已無受聲
    請人扶養必要，所提列每月支出長子扶養費部分應予以剔除
    ，至於聲請人之次子未滿17歲且就學中，尚有受扶養必要；
    扶養費用數額部分，按受扶養者之必要生活費用，準用第1
    項規定計算基準數額，並依債務人依法應負擔扶養義務之比
    例認定之，消債條例第64條之2第2項亦有明定。準此，聲請
    人所應負擔次子之扶養費以110年度高雄市每人每月最低生
    活費13,341元之1.2倍即16,009元計算，由聲請人與配偶共
    同分擔後，聲請人應負擔次子每月之扶養費即應以8,005元
    （計算式：16,009÷2＝8,005）為度，聲請人主張每月支出次
    子扶養費8,000元，與本院計算之基準相當。
  ㈤聲請人原主張尚須扶養母親葉日妹，每月支出扶養費5,000元
    ，嗣於109年9月22日具狀表示不再主張扶養母親為必要支出
    等語（見本案卷第36頁反面），另參母親名下之郵政存簿儲
    金簿自109年1月起至登摺末筆，每月均存入「勞保年金」6,
    776元及「退役俸」18,169元（見本案卷第49頁），附此敘
    明。
  ㈥綜上所述，以聲請人現每月收入42,376元為其償債能力基準
    ，扣除個人必要生活費16,009元及次子扶養費8,000元後，
    餘18,367元，而聲請人目前負債總額為2,671,090元（參司
    消債調卷第24頁以下，包含：台北富邦銀行、中國信託銀行
    、元大國際資產公司、萬榮行銷公司），扣除其名下不動產
    現值312,750元，以聲請人每月所餘按月攤還結果，需約11
    年【計算式：（2,671,090－312,750）÷18,367÷12≒10.7】始
    能清償完畢，應認其已不能清償債務。此外，聲請人無擔保
    或無優先權之債務總額未逾12,000,000元，且無消債條例第
    6條第3項、第8條或第46條各款所定駁回更生聲請之事由存
    在，則聲請人聲請更生為有理由，應予准許，爰命司法事務
    官進行本件更生程序。
四、依消債條例第11條第1項、第45條第1項，裁定如主文。
中　　華　　民　　國　　110 　年　　1 　　月　　12　　日
                  民事庭　法　官　  賴寶合
以上正本係照原本作成。
本裁定不得抗告。
中　　華　　民　　國　　110 　年　　1 　　月　　12　　日
                          書記官    胡美儀